宣示判決筆錄
原      告  良京實業股份有限公司

法定代理人  平川秀一郎

訴訟代理人  林家宇  
被      告  林茂榮  
上列當事人間110年度中小字第3481號請求返還借款事件，於中
華民國110 年10月29日上午10時10分整在臺灣臺中地方法院臺中
簡易庭宣示判決，出席職員如下：
    法      官  林筱涵
    書  記  官  張峻偉
朗讀案由。
法官朗讀主文宣示判決如下：
    主      文
被告應給付原告新臺幣參萬參仟參佰柒拾壹元，及其中新臺幣貳
萬柒仟參佰玖拾伍元自民國九十四年十一月一日起至一○四年八
月三十一日止，按週年利率百分之二十計算之利息，暨自民國一
○四年九月一日起至清償日止，按週年利率百分之十五計算之利
息。
訴訟費用新臺幣壹仟元由被告負擔。
本判決得假執行。
    事實及理由之要領
一、原告主張：被告前向訴外人大眾商業銀行股份有限公司(下
    稱大眾銀行)申請個人信用貸款，約定借款期限為1年，屆期
    雙方如無反對之意思表示，則依同一內容續約一年，其後每
    年屆期時亦同；並約定自借款始日起除依約定免收利息之期
    間外，利率按週年利率百分之18.25，每月應償付當月最低
    應付款，如未依約給付即視為全部到期，自到期日起改按週
    年利率百分之20計息。詎被告未依約繳款，迄至民國94年10
    月31日止，尚積欠原告新臺幣（下同）33,371元（其中本金
    27,395元）。而大眾銀行業將上開債權讓與訴外人普羅米斯
    顧問股份有限公司（下稱普羅米斯公司），普羅米斯公司再
    將上開債權讓與原告，原告並以起訴狀再度為債權讓與之通
    知。為此，爰依消費借貸及債權讓與之法律關係，提起本件
    訴訟，並聲明如主文第1 項所示。
二、上開原告主張之事實，業據其提出現金卡申請書、分攤表、
    歷史交易明細、債權收買請求暨債權讓與證明書、債權讓與
    證明書、債權轉讓通知函為證。被告已於相當時期受合法之
    通知，而於言詞辯論期日不到場，亦未提出準備書狀爭執，
    依民事訴訟法第436條之23準用第436條第2項適用第280條第
    3項、第1項之規定，視同自認。從而，原告依消費借貸及債
    權讓與之法律關係，請求被告給付如主文第1項所示之金額
    ，為有理由，應予准許。
三、訴訟費用負擔及假執行宣告之依據：民事訴訟法第78條、第
    436 條之19第1 項、第436 條之20。
　
民事訴訟法第436 條之24第2 項：
對於本判決之上訴，非以違背法令為理由，不得為之。
如對本判決上訴，須於判決送達後20日內向本院提出上訴狀，並
須表明原判決所違背之法令及其具體內容與依訴訟資料可認為原
判決有違背法令之具體事實之上訴理由（均須按他造當事人之人
數附繕本）
中　　華　　民　　國　　110 　年　　10　　月　　29　　日
                  臺灣臺中地方法院臺中簡易庭
                                  法  官  林筱涵
                                  書記官  張峻偉
以上正本證明與原本無異。
中　　華　　民　　國　　110 　年　　10　　月　　29　　日
                                  書記官  張峻偉